---
tags:
  - public
---
[[PIE conjugation]]
# Proto-Central IE sample conjugations

The following verb conjugations of Proto-[[A probable cladistic tree of IE|Central IE]] a reproduced from Ringe as an exercise.

[^ringe]: 2017, [[@ringeProtoIndoEuropeanProtoGermanic2017|From Proto-Indo-European to Proto-Germanic]], p. 43–49 (§2.3.3(vi))

> [!info] Note
> For now, participles are omitted, since these are nominals and as such are affected by [[PIE declension]].
#### <em class="recon">h₁(é)s-</em> ‘be’ root imperfective only, active only

|      | 1ary indic.                                                     | 2ary indic.                                                   | subjunctive                     | optative                                                           | imperative                                                 |
| ---- | --------------------------------------------------------------- | ------------------------------------------------------------- | ------------------------------- | ------------------------------------------------------------------ | ---------------------------------------------------------- |
| 1sg. | <em class="recon">h₁ésmi</em>                                   | <em class="recon">h₁ésṃ</em>                                  | <em class="recon">h₁ésoh₂</em>  | <em class="recon">h₁siḗm</em> (< <em class="recon">h₁siéh₁m</em>?) | —                                                          |
| 2sg. | <em class="recon">h₁ési</em> (< <em class="recon">h₁es-si</em>) | <em class="recon">h₁és</em> (< <em class="recon">h₁és-s</em>) | <em class="recon">h₁ésesi</em>  | <em class="recon">h₁siéh₁s</em>                                    | <em class="recon">h₁es</em>, <em class="recon">h₁sdʰí</em> |
| 3sg. | <em class="recon">h₁ésti</em>                                   | <em class="recon">h₁ést</em>                                  | <em class="recon">h₁éseti</em>  | <em class="recon">h₁siéh₁t</em>                                    | <em class="recon">h₁éstu</em>                              |
| 1du. | <em class="recon">h₁suós</em>                                   | <em class="recon">h₁sué</em>                                  | <em class="recon">h₁ésowos</em> | <em class="recon">h₁sih₁wé</em>                                    | —                                                          |
| 2du. | <em class="recon">h₁stés</em>                                   | <em class="recon">h₁stóm</em>                                 | <em class="recon">h₁ésetes</em> | <em class="recon">h₁sih₁tóm</em>                                   | <em class="recon">h₁stóm</em>                              |
| 3du. | <em class="recon">h₁stés</em>                                   | <em class="recon">h₁stā́m</em>                                | <em class="recon">h₁ésetes</em> | <em class="recon">h₁sih₁tā́m</em>                                  | <em class="recon">h₁stā́m</em>                             |
| 1pl. | <em class="recon">h₁sṃós</em>                                   | <em class="recon">h₁sṃé</em>                                  | <em class="recon">h₁ésemos</em> | <em class="recon">h₁sih₁mé</em>                                    | —                                                          |
| 2pl. | <em class="recon">h₁sté</em>                                    | <em class="recon">h₁sté</em>                                  | <em class="recon">h₁ésete</em>  | <em class="recon">h₁sih₁té</em>                                    | <em class="recon">h₁sté</em>                               |
| 3pl. | <em class="recon">h₁sténti</em>[^ns]                            | <em class="recon">h₁sténd</em>                                | <em class="recon">h₁ésonti</em> | <em class="recon">h₁sih₁énd</em>                                   | <em class="recon">h₁éntu</em>                              |

[^sy]: I am unsure as to the reason for this syllabification.
[^ns]: I am unsure as to the reason for lack of syllabification.

#### <em class="recon">l(é)ykʷ-</em> ‘leave behind‘ root perfective with nasal-infix imperfective (<em class="recon">lin(é)kʷ</em>) and reduplicated stative (<em class="recon">lel(é/ó)ykʷ-</em>)

##### Imperfective, active

|      | 1ary indic.                      | 2ary indic.                      | subjunctive                       | optative                            | imperative                                                     |
| ---- | -------------------------------- | -------------------------------- | --------------------------------- | ----------------------------------- | -------------------------------------------------------------- |
| 1sg. | <em class="recon">linékʷmi</em>  | <em class="recon">linékʷṃ</em>   | <em class="recon">linékʷoh₂</em>  | <em class="recon">linkʷiḗm</em>     | —                                                              |
| 2sg. | <em class="recon">linékʷsi</em>  | <em class="recon">linékʷs</em>   | <em class="recon">linékʷesi</em>  | <em class="recon">linkʷiéh₁s</em>   | <em class="recon">linékʷ</em>, <em class="recon">linkʷdʰí</em> |
| 3sg. | <em class="recon">linékʷti</em>  | <em class="recon">linékʷt</em>   | <em class="recon">linékʷeti</em>  | <em class="recon">linkʷiéh₁t</em>   | <em class="recon">linékʷtu</em>                                |
| 1du. | <em class="recon">linkuós</em>   | <em class="recon">linkué</em>    | <em class="recon">linékʷowos</em> | <em class="recon">linkʷih₁wé</em>   | —                                                              |
| 2du. | <em class="recon">linkʷtés</em>  | <em class="recon">linkʷtóm</em>  | <em class="recon">linékʷetes</em> | <em class="recon">linkʷih₁tóm</em>  | <em class="recon">linkʷtóm</em>                                |
| 3du. | <em class="recon">linkʷtés</em>  | <em class="recon">linkʷtā́m</em> | <em class="recon">linékʷetes</em> | <em class="recon">linkʷih₁tā́m</em> | <em class="recon">linkʷtā́m</em>                               |
| 1pl. | <em class="recon">linkʷṃós</em>  | <em class="recon">linkʷṃé</em>   | <em class="recon">linékʷomos</em> | <em class="recon">linkʷih₁mé</em>   | —                                                              |
| 2pl. | <em class="recon">linkʷté</em>   | <em class="recon">linkʷté</em>   | <em class="recon">linékʷete</em>  | <em class="recon">linkʷih₁té</em>   | <em class="recon">linkʷté</em>                                 |
| 3pl. | <em class="recon">linkʷénti</em> | <em class="recon">linkʷénd</em>  | <em class="recon">linékʷonti</em> | <em class="recon">linkʷih₁énd</em>  | <em class="recon">linkʷéntu</em>                               |

##### Imperfective, mediopassive

|      | 1ary indic.                         | 2ary indic.                        | subjunctive                           | optative                                | imperative                         |
| ---- | ----------------------------------- | ---------------------------------- | ------------------------------------- | --------------------------------------- | ---------------------------------- |
| 1sg. | <em class="recon">linkʷh₂áy</em>    | <em class="recon">linkʷh₂á</em>    | <em class="recon">linékʷoh₂ay</em>    | <em class="recon">linkʷih₁h₂á</em>      | —                                  |
| 2sg. | <em class="recon">linkʷth₂áy</em>   | <em class="recon">linkʷth₂á</em>   | <em class="recon">linékʷeth₂ay</em>   | <em class="recon">linkʷih₁th₂á</em>     | ???                                |
| 3sg. | <em class="recon">linkʷtóy</em>     | <em class="recon">linkʷtó</em>     | <em class="recon">linékʷetoy</em>     | <em class="recon">linkʷih₁tó</em>       | ???                                |
| 1du. | <em class="recon">linkuósdʰh₂</em>  | <em class="recon">linkuédʰh₂</em>  | <em class="recon">linékʷowosdʰh₂</em> | <em class="recon">linkʷih₁wédʰh₂</em>   | —                                  |
| 2du. | ???                                 | ???                                | ???                                   | ???                                     | ???                                |
| 3du. | ???                                 | ???                                | ???                                   | ???                                     | ???                                |
| 1pl. | <em class="recon">linkʷṃósdʰh₂</em> | <em class="recon">linkʷṃédʰh₂</em> | <em class="recon">linékʷomosdʰh₂</em> | <em class="recon">linkʷih₁médʰh₂</em>   | ???                                |
| 2pl. | <em class="recon">linkʷdʰh₂ué</em>  | <em class="recon">linkʷdʰh₂ué</em> | <em class="recon">linékʷedʰh₂ue</em>  | <em class="recon">linkʷih₁dʰh₂ué</em>   | <em class="recon">linkʷdʰh₂ué</em> |
| 3pl. | <em class="recon">linkʷṇtóy</em>    | <em class="recon">linkʷṇtó</em>    | <em class="recon">linékʷontoy</em>    | <em class="recon">linkʷih₁ró</em>[^arc] | ???                                |

[^arc]: Apparent preserved archaism 

##### Perfective, active

|      | 2ary indic.                     | subjunctive                      | optative                           | imperative                                                   |
| ---- | ------------------------------- | -------------------------------- | ---------------------------------- | ------------------------------------------------------------ |
| 1sg. | <em class="recon">léykʷṃ</em>   | <em class="recon">léykʷoh₂</em>  | <em class="recon">likʷyḗm</em>     | —                                                            |
| 2sg. | <em class="recon">léykʷs</em>   | <em class="recon">léykʷesi</em>  | <em class="recon">likʷyéh₁s</em>   | <em class="recon">léykʷ</em>, <em class="recon">likʷdʰí</em> |
| 3sg. | <em class="recon">léykʷt</em>   | <em class="recon">léykʷeti</em>  | <em class="recon">likʷyéh₁t</em>   | <em class="recon">léykʷtu</em>                               |
| 1du. | <em class="recon">likwé</em>    | <em class="recon">léykʷowos</em> | <em class="recon">likʷih₁wé</em>   | —                                                            |
| 2du. | <em class="recon">likʷtóm</em>  | <em class="recon">léykʷetes</em> | <em class="recon">likʷih₁tóm</em>  | <em class="recon">likʷtóm</em>                               |
| 3du. | <em class="recon">likʷtā́m</em> | <em class="recon">léykʷetes</em> | <em class="recon">likʷih₁tā́m</em> | <em class="recon">likʷtā́m</em>                              |
| 1pl. | <em class="recon">likʷmé</em>   | <em class="recon">léykʷomos</em> | <em class="recon">likʷih₁mé</em>   | —                                                            |
| 2pl. | <em class="recon">likʷté</em>   | <em class="recon">léykʷete</em>  | <em class="recon">likʷih₁té</em>   | <em class="recon">likʷté</em>                                |
| 3pl. | <em class="recon">likʷénd</em>  | <em class="recon">léykʷonti</em> | <em class="recon">likʷih₁énd</em>  | <em class="recon">likʷéntu</em>                              |

##### Perfective, mediopassive

|      | 2ary indic.                       | subjunctive                          | optative                             | imperative                       |     |
| ---- | --------------------------------- | ------------------------------------ | ------------------------------------ | -------------------------------- | --- |
| 1sg. | <em class="recon">likʷh₂á</em>    | <em class="recon">léykʷoh₂ay</em>    | <em class="recon">likʷih₁h₂á</em>    | —                                |     |
| 2sg. | <em class="recon">likʷth₂á</em>   | <em class="recon">léykʷeth₂ay</em>   | <em class="recon">likʷih₁th₂á</em>   | ???                              |     |
| 3sg. | <em class="recon">likʷtó</em>     | <em class="recon">léykʷetoy</em>     | <em class="recon">likʷih₁tó</em>     | ???                              |     |
| 1du. | <em class="recon">likwédʰh₂</em>  | <em class="recon">léykʷowosdʰh₂</em> | <em class="recon">likʷih₁wédʰh₂</em> | —                                |     |
| 2du. | ???                               | ???                                  | ???                                  | ???                              |     |
| 3du. | ???                               | ???                                  | ???                                  | ???                              |     |
| 1pl. | <em class="recon">likʷmédʰh₂</em> | <em class="recon">léykʷomosdʰh₂</em> | <em class="recon">likʷih₁médʰh₂</em> | —                                |     |
| 2pl. | <em class="recon">likʷdʰh₂ué</em> | <em class="recon">léykʷedʰh₂ue</em>  | <em class="recon">likʷih₁dʰh₂ué</em> | <em class="recon">likʷdh₂ué</em> |     |
| 3pl. | <em class="recon">likʷṇtó</em>    | <em class="recon">léykʷontoy</em>    | <em class="recon">likʷih₁ró</em>     | ???                              |     |

##### Stative

|      | indic.                             | subjunctive                        | optative                             | imperative                            |
| ---- | ---------------------------------- | ---------------------------------- | ------------------------------------ | ------------------------------------- |
| 1sg. | <em class="recon">lelóykʷh₂a</em>  | <em class="recon">leléykʷoh₂</em>  | <em class="recon">lelikʷyḗm</em>     | —                                     |
| 2sg. | <em class="recon">lelóykʷth₂a</em> | <em class="recon">leléykʷesi</em>  | <em class="recon">lelikʷyeh₁s</em>   | ???, <em class="recon">lelikʷdʰí</em> |
| 3sg. | <em class="recon">lelóykʷe</em>    | <em class="recon">leléykʷeti</em>  | <em class="recon">lelikʷyeh₁t</em>   | ???                                   |
| 1du. | <em class="recon">lelikwé</em>     | <em class="recon">leléykʷowos</em> | <em class="recon">lelikʷih₁wé</em>   | —                                     |
| 2du. | ???                                | <em class="recon">leléykʷetes</em> | <em class="recon">lelikʷih₁tóm</em>  | ???                                   |
| 3du. | ???                                | <em class="recon">leléykʷetes</em> | <em class="recon">lelikʷih₁tā́m</em> | ???                                   |
| 1pl. | <em class="recon">lelikʷmé</em>    | <em class="recon">leléykʷomos</em> | <em class="recon">lelikʷih₁mé</em>   | ???                                   |
| 2pl. | <em class="recon">lelikʷé</em>     | <em class="recon">leléykʷete</em>  | <em class="recon">lelikʷih₁té</em>   | ???                                   |
| 3pl. | <em class="recon">lelikʷḗr</em>    | <em class="recon">leléykʷonti</em> | <em class="recon">lelikʷih₁end</em>  | ???                                   |

#### <em class="recon">dʰ(é)h₁-</em> ‘put’ root perfective with reduplicated athematic perfective (<em class="recon">dʰédʰ(e)h₁-</em>)

##### Imperfective, active

|      | 1ary indic.                       | 2ary indic.                       | subjunctive                         | optative                             | imperative                                                         |
| ---- | --------------------------------- | --------------------------------- | ----------------------------------- | ------------------------------------ | ------------------------------------------------------------------ |
| 1sg. | <em class="recon">dʰédʰeh₁mi</em> | <em class="recon">dʰédʰēm</em>    | <em class="recon">dʰédʰeh₁oh₂</em>  | <em class="recon">dʰédʰh₁ih₁ṃ</em>   | —                                                                  |
| 2sg. | <em class="recon">dʰédʰeh₁si</em> | <em class="recon">dʰédʰeh₁s</em>  | <em class="recon">dʰédʰeh₁esi</em>  | <em class="recon">dʰédʰh₁ih₁s</em>   | <em class="recon">dʰédʰeh₁</em>, <em class="recon">dʰédʰh₁dʰi</em> |
| 3sg. | <em class="recon">dʰédʰeh₁ti</em> | <em class="recon">dʰédʰeh₁t</em>  | <em class="recon">dʰédʰeh₁eti</em>  | <em class="recon">dʰédʰh₁ih₁t</em>   | <em class="recon">dʰédʰeh₁tu</em>                                  |
| 1du. | <em class="recon">dʰédʰh₁uos</em> | <em class="recon">dʰédʰh₁ue</em>  | <em class="recon">dʰédʰeh₁owos</em> | <em class="recon">dʰédʰh₁ih₁we</em>  | —                                                                  |
| 2du. | <em class="recon">dʰédʰh₁tes</em> | <em class="recon">dʰédʰh₁tom</em> | <em class="recon">dʰédʰeh₁etes</em> | <em class="recon">dʰédʰh₁ih₁tom</em> | <em class="recon">dʰédʰh₁tom</em>                                  |
| 3du. | <em class="recon">dʰédʰh₁tes</em> | <em class="recon">dʰédʰh₁tām</em> | <em class="recon">dʰédʰeh₁etes</em> | <em class="recon">dʰédʰh₁ih₁tām</em> | <em class="recon">dʰédʰh₁tām</em>                                  | 
| 1pl. | <em class="recon">dʰédʰh₁ṃos</em> | <em class="recon">dʰédʰh₁ṃe</em>  | <em class="recon">dʰédʰeh₁omos</em> | <em class="recon">dʰédʰh₁ih₁me</em>  | —                                                                  |
| 2pl. | <em class="recon">dʰédʰh₁te</em>  | <em class="recon">dʰédʰh₁te</em>  | <em class="recon">dʰédʰeh₁ete</em>  | <em class="recon">dʰédʰh₁ih₁te</em>  | <em class="recon">dʰédʰh₁te</em>                                   |
| 3pl. | <em class="recon">dʰédʰh₁ṇti</em> | <em class="recon">dʰédʰh₁ṇd</em>  | <em class="recon">dʰédʰeh₁ondi</em> | <em class="recon">dʰédʰh₁ih₁end</em> | <em class="recon">dʰédʰh₁ṇtu</em>                                  |

##### Imperfective, mediopassive

|      | 1ary indic.                           | 2ary indic.                          | subjunctive                             | optative                                | imperative                           |
| ---- | ------------------------------------- | ------------------------------------ | --------------------------------------- | --------------------------------------- | ------------------------------------ |
| 1sg. | <em class="recon">dʰédʰh₁h₂ay</em>    | <em class="recon">dʰédʰh₁h₂a</em>    | <em class="recon">dʰédʰeh₁oh₂ay</em>    | <em class="recon">dʰédʰh₁ih₁h₂a</em>    | —                                    |
| 2sg. | <em class="recon">dʰédʰh₁th₂ay</em>   | <em class="recon">dʰédʰh₁th₂a</em>   | <em class="recon">dʰédʰeh₁eth₂ay</em>   | <em class="recon">dʰédʰh₁ih₁th₂a</em>   | ???                                  |
| 3sg. | <em class="recon">dʰédʰh₁toy</em>     | <em class="recon">dʰédʰh₁to</em>     | <em class="recon">dʰédʰeh₁etoy</em>     | <em class="recon">dʰédʰh₁ih₁to</em>     | ???                                  |
| 1du. | <em class="recon">dʰédʰh₁uosdʰh₂</em> | <em class="recon">dʰédʰh₁uedʰh₂</em> | <em class="recon">dʰédʰeh₁owosdʰh₂</em> | <em class="recon">dʰédʰh₁ih₁wedʰh₂</em> | —                                    |
| 2du. | ???                                   | ???                                  | ???                                     | ???                                     | ???                                  |
| 3du. | ???                                   | ???                                  | ???                                     | ???                                     | ???                                  |
| 1pl. | <em class="recon">dʰédʰh₁ṃosdʰh₂</em> | <em class="recon">dʰédʰh₁ṃedʰh₂</em> | <em class="recon">dʰédeh₁omosdʰh₂</em>  | <em class="recon">dʰédʰh₁ih₁medʰh₂</em> | —                                    |
| 2pl. | <em class="recon">dʰédʰh₁dʰh₂ue</em>  | <em class="recon">dʰédʰh₁dʰh₂ue</em> | <em class="recon">dʰédeh₁edʰh₂ue</em>   | <em class="recon">dʰédʰh₁ih₁dʰh₂ue</em> | <em class="recon">dʰédʰh₁dʰh₂ue</em> |
| 3pl. | <em class="recon">dʰédʰh₁ṇtoy</em>    | <em class="recon">dʰédh₁ṇto</em>     | <em class="recon">dʰédeh₁ontoy</em>     | <em class="recon">dʰédʰh₁ih₁ro</em>     | ???                                  |


##### Perfective, active

|      | 2ary indic.                     | subjunctive                      | optative                           | imperative                                                   |
| ---- | ------------------------------- | -------------------------------- | ---------------------------------- | ------------------------------------------------------------ |
| 1sg. | <em class="recon">dʰḗm</em>     | <em class="recon">dʰéh₁oh₂</em>  | <em class="recon">dʰh₁iḗm</em>     | —                                                            |
| 2sg. | <em class="recon">dʰéh₁s</em>   | <em class="recon">dʰéh₁esi</em>  | <em class="recon">dʰh₁ieh₁s</em>   | <em class="recon">dʰéh₁</em>, <em class="recon">dʰh₁dʰí</em> |
| 3sg. | <em class="recon">dʰéh₁t</em>   | <em class="recon">dʰéh₁eti</em>  | <em class="recon">dʰh₁ieh₁t</em>   | <em class="recon">dʰéh₁tu</em>                               |
| 1du. | <em class="recon">dʰh₁ué</em>   | <em class="recon">dʰéh₁owos</em> | <em class="recon">dʰh₁ih₁wé</em>   | —                                                            |
| 2du. | <em class="recon">dʰh₁tóm</em>  | <em class="recon">dʰéh₁etes</em> | <em class="recon">dʰh₁ih₁tóm</em>  | <em class="recon">dʰh₁tóm</em>                               |
| 3du. | <em class="recon">dʰh₁tā́m</em> | <em class="recon">dʰéh₁etes</em> | <em class="recon">dʰh₁ih₁tā́m</em> | <em class="recon">dʰh₁tā́m</em>                              |
| 1pl. | <em class="recon">dʰh₁ṃé</em>   | <em class="recon">dʰéh₁omos</em> | <em class="recon">dʰh₁ih₁mé</em>   | —                                                            |
| 2pl. | <em class="recon">dʰh₁té</em>   | <em class="recon">dʰéh₁ete</em>  | <em class="recon">dʰh₁ih₁té</em>   | <em class="recon">dʰh₁té</em>                                |
| 3pl. | <em class="recon">dʰh₁énd</em>  | <em class="recon">dʰéh₁onti</em> | <em class="recon">dʰh₁ih₁énd</em>  | <em class="recon">dʰh₁éntu</em>                              |


##### Perfective, mediopassive

|      | 2ary indic.                       | subjunctive                          | optative                             | imperative                        |
| ---- | --------------------------------- | ------------------------------------ | ------------------------------------ | --------------------------------- |
| 1sg. | <em class="recon">dʰh₁h₂á</em>    | <em class="recon">dʰéh₁oh₂ay</em>    | <em class="recon">dʰh₁ih₁h₂á</em>    | —                                 |
| 2sg. | <em class="recon">dʰh₁th₂á</em>   | <em class="recon">dʰéh₁eth₂ay</em>   | <em class="recon">dʰh₁ih₁th₂á</em>   | ???                               |
| 3sg. | <em class="recon">dʰh₁tó</em>     | <em class="recon">dʰéh₁etoy</em>     | <em class="recon">dʰh₁ih₁tó</em>     | ???                               |
| 1du. | <em class="recon">dʰh₁uédʰh₂</em> | <em class="recon">dʰéh₁owosdʰh₂</em> | <em class="recon">dʰh₁ih₁wédʰh₂</em> | —                                 |
| 2du. | ???                               | ???                                  | ???                                  | ???                               |
| 3du. | ???                               | ???                                  | ???                                  | ???                               |
| 1pl. | <em class="recon">dʰh₁ṃédʰh₂</em> | <em class="recon">dʰéh₁omosdʰh₂</em> | <em class="recon">dʰh₁ih₁médʰh₂</em> | —                                 |
| 2pl. | <em class="recon">dʰh₁dʰh₂ué</em> | <em class="recon">dʰéh₁edʰh₂ue</em>  | <em class="recon">dʰh₁ih₁dʰh₂ué</em> | <em class="recon">dʰh₁dʰh₂ué</em> |
| 3pl. | <em class="recon">dʰh₁ṇtó</em>    | <em class="recon">dʰéh₁ontoy</em>    | <em class="recon">dʰh₁ih₁ró</em>     | ???                               |

#### <em class="recon">bʰér-</em> ‘carry’ simple thematic imperfective only

##### Imperfective, active

|      | 1ary indic.                     | 2ary indic.                     | subjunctive                     | optative                              | imperative                          |
| ---- | ------------------------------- | ------------------------------- | ------------------------------- | ------------------------------------- | ----------------------------------- |
| 1sg. | <em class="recon">bʰéroh₂</em>  | <em class="recon">bʰérom</em>   | <em class="recon">bʰérōh₂</em>  | <em class="recon">bʰéroyh₁ṃ</em>[^sv] | —                                   |
| 2sg. | <em class="recon">bʰéresi</em>  | <em class="recon">bʰéres</em>   | <em class="recon">bʰérēsi</em>  | <em class="recon">bʰéroys</em>        | <em class="recon">bʰére</em>[^nimp] |
| 3sg. | <em class="recon">bʰéreti</em>  | <em class="recon">bʰéret</em>   | <em class="recon">bʰérēti</em>  | <em class="recon">bʰéroyt</em>        | <em class="recon">bʰéretu</em>      |
| 1du. | <em class="recon">bʰérowos</em> | <em class="recon">bʰérowe</em>  | <em class="recon">bʰérōwos</em> | <em class="recon">bʰéroywe</em>       | —                                   |
| 2du. | <em class="recon">bʰéretes</em> | <em class="recon">bʰéretom</em> | <em class="recon">bʰérētes</em> | <em class="recon">bʰéroytom</em>      | <em class="recon">bʰéretom</em>     |
| 3du. | <em class="recon">bʰéretes</em> | <em class="recon">bʰéretām</em> | <em class="recon">bʰérētes</em> | <em class="recon">bʰéroytām</em>      | <em class="recon">bʰéretām</em>     |
| 1pl. | <em class="recon">bʰéromos</em> | <em class="recon">bʰérome</em>  | <em class="recon">bʰérōmos</em> | <em class="recon">bʰéroyme</em>       | —                                   |
| 2pl. | <em class="recon">bʰérete</em>  | <em class="recon">bʰérete</em>  | <em class="recon">bʰérēte</em>  | <em class="recon">bʰéroyte</em>       | <em class="recon">bʰérete</em>      |
| 3pl. | <em class="recon">bʰéronti</em> | <em class="recon">bʰérond</em>  | <em class="recon">bʰérōnti</em> | <em class="recon">bʰéroyh₁end</em>    | <em class="recon">bʰérontu</em>     |

[^nimp]: Thematic stems don't take emphatic ending?
[^sv]: Appears that primary [[PIE syllabification of sonorants]] occurs prior to [[PIE laryngeal deletion]] (thus putting the laryngeal in the terminal syllable with <em class="recon">ṃ</em>), but [[Siever's law]] occurs after, exemplified by the entries below.

##### Imperfective, mediopassive

|      | 1ary indic.                         | 2ary indic                         | subjunctive                         | optative                            | imperative                         |
| ---- | ----------------------------------- | ---------------------------------- | ----------------------------------- | ----------------------------------- | ---------------------------------- |
| 1sg. | <em class="recon">bʰéroh₂ay</em>    | <em class="recon">bʰéroh₂a</em>    | <em class="recon">bʰérōh₂ay</em>    | <em class="recon">bʰéroyh₂a</em>    | —                                  |
| 2sg. | <em class="recon">bʰéreth₂ay</em>   | <em class="recon">bʰéreth₂a</em>   | <em class="recon">bʰérēth₂ay</em>   | <em class="recon">bʰéroyth₂a</em>   | ???                                |
| 3sg. | <em class="recon">bʰéretoy</em>     | <em class="recon">bʰéreto</em>     | <em class="recon">bʰérētoy</em>     | <em class="recon">bʰéroyto</em>     | ???                                |
| 1du. | <em class="recon">bʰérowosdʰh₂</em> | <em class="recon">bʰérowedʰh₂</em> | <em class="recon">bʰérōwosdʰh₂</em> | <em class="recon">bʰéroywedʰh₂</em> | —                                  |
| 2du. | ???                                 | ???                                | ???                                 | ???                                 | ???                                |
| 3du. | ???                                 | ???                                | ???                                 | ???                                 | ???                                |
| 1pl. | <em class="recon">bʰéromosdʰh₂</em> | <em class="recon">bʰéromedʰh₂</em> | <em class="recon">bʰérōmosdʰh₂</em> | <em class="recon">bʰéroymedʰh₂</em> | —                                  |
| 2pl. | <em class="recon">bʰéredʰh₂ue</em>  | <em class="recon">bʰéredʰh₂ue</em> | <em class="recon">bʰérēdʰh₂ue</em>  | <em class="recon">bʰéroydʰh₂ue</em> | <em class="recon">bʰéredʰh₂ue</em> |
| 3pl. | <em class="recon">bʰérontoy</em>    | <em class="recon">bʰéronto</em>    | <em class="recon">bʰérōntoy</em>    | <em class="recon">bʰéroyro</em>     | ???                                |

#### <em class="recon">gʷ(é)m-</em> ‘step’ root perfective with <em class="recon">sḱé</em>-present (<em class="recon">gʷṃsḱé/ó-</em>) and reduplicated stative (<em class="recon">gʷegʷ(é/ó)m-</em>), active only

##### Imperfective, active

|      | 1ary indic.                      | 2ary indic.                      | subjunctive                      | optative                            | imperative                       |
| ---- | -------------------------------- | -------------------------------- | -------------------------------- | ----------------------------------- | -------------------------------- |
| 1sg. | <em class="recon">gʷṃsḱóh₂</em>  | <em class="recon">gʷṃsḱóm</em>   | <em class="recon">gʷṃsḱōh₂</em>  | <em class="recon">gʷṃsḱóyh₁ṃ</em>   | —                                |
| 2sg. | <em class="recon">gʷṃsḱési</em>  | <em class="recon">gʷṃsḱés</em>   | <em class="recon">gʷṃsḱḗsi</em>  | <em class="recon">gʷṃsḱóys</em>     | <em class="recon">gʷṃsḱé</em>    |
| 3sg. | <em class="recon">gʷṃsḱéti</em>  | <em class="recon">gʷṃsḱét</em>   | <em class="recon">gʷṃsḱḗti</em>  | <em class="recon">gʷṃsḱóyt</em>     | <em class="recon">gʷṃsḱétu</em>  |
| 1du. | <em class="recon">gʷṃsḱówos</em> | <em class="recon">gʷṃsḱówe</em>  | <em class="recon">gʷṃsḱṓwos</em> | <em class="recon">gʷṃsḱóywe</em>    | —                                |
| 2du. | <em class="recon">gʷṃsḱétes</em> | <em class="recon">gʷṃsḱétom</em> | <em class="recon">gʷṃsḱḗtes</em> | <em class="recon">gʷṃsḱóytom</em>   | <em class="recon">gʷṃsḱétom</em> |
| 3du. | <em class="recon">gʷṃsḱétes</em> | <em class="recon">gʷṃsḱétām</em> | <em class="recon">gʷṃsḱḗtām</em> | <em class="recon">gʷṃsḱóytām</em>   | <em class="recon">gʷṃsḱétām</em> |
| 1pl. | <em class="recon">gʷṃsḱémos</em> | <em class="recon">gʷṃsḱéme</em>  | <em class="recon">gʷṃsḱṓmos</em> | <em class="recon">gʷṃsḱóyme</em>    | —                                |
| 2pl. | <em class="recon">gʷṃsḱéte</em>  | <em class="recon">gʷṃsḱéte</em>  | <em class="recon">gʷṃsḱḗte</em>  | <em class="recon">gʷṃsḱóyte</em>    | <em class="recon">gʷṃsḱéte</em>  |
| 3pl. | <em class="recon">gʷṃsḱónti</em> | <em class="recon">gʷṃsḱónd</em>  | <em class="recon">gʷṃsḱṓnti</em> | <em class="recon">gʷṃsḱóyh₁end</em> | <em class="recon">gʷṃsḱóntu</em> |

##### Perfective, active

|      | 2ary indic.                      | subjunctive                     | optative                          | imperative                                                 |
| ---- | -------------------------------- | ------------------------------- | --------------------------------- | ---------------------------------------------------------- |
| 1sg. | <em class="recon">gʷḗm</em>[^st] | <em class="recon">gʷémoh₂</em>  | <em class="recon">gʷṃyḗm</em>     | —                                                          |
| 2sg. | <em class="recon">gʷḗm</em>[^sz] | <em class="recon">gʷémesi</em>  | <em class="recon">gʷṃyéh₁s</em>   | <em class="recon">gʷém</em>, <em class="recon">gʷṃdʰí</em> |
| 3sg. | <em class="recon">gʷémd</em>     | <em class="recon">gʷémeti</em>  | <em class="recon">gʷṃyéh₁t</em>   | <em class="recon">gʷémtu</em>                              |
| 1du. | <em class="recon">gʷṃwé</em>     | <em class="recon">gʷémowos</em> | <em class="recon">gʷmih₁wé</em>   | —                                                          |
| 2du. | <em class="recon">gʷṃtóm</em>    | <em class="recon">gʷémetes</em> | <em class="recon">gʷmih₁tóm</em>  | <em class="recon">gʷṃtóm</em>                              |
| 3du. | <em class="recon">gʷṃtā́m</em>   | <em class="recon">gʷémetes</em> | <em class="recon">gʷmih₁tā́m</em> | <em class="recon">gʷṃtā́m</em>                             |
| 1pl. | <em class="recon">gʷṃmé</em>     | <em class="recon">gʷémomos</em> | <em class="recon">gʷmih₁mé</em>   | —                                                          |
| 2pl. | <em class="recon">gʷṃté</em>     | <em class="recon">gʷémete</em>  | <em class="recon">gʷṃih₁té</em>   | <em class="recon">gʷṃté</em>                               |
| 3pl. | <em class="recon">gʷménd</em>    | <em class="recon">gʷémonti</em> | <em class="recon">gʷṃih₁énd</em>  | <em class="recon">gʷṃéntu</em>                             |

[^st]: [[Stang's law]]
[^sz]: [[Szemeŕenyi's law]]

##### Stative, active

|      | indicative                         | subjunctive                        | optative                            | imperative                            |
| ---- | ---------------------------------- | ---------------------------------- | ----------------------------------- | ------------------------------------- |
| 1sg. | <em class="recon">gʷegʷómh₂a</em>  | <em class="recon">gʷegʷémoh₂</em>  | <em class="recon">gʷegʷṃyḗm</em>    | —                                     |
| 2sg. | <em class="recon">gʷegʷómth₂a</em> | <em class="recon">gʷegʷémesi</em>  | <em class="recon">gʷegʷṃyéh₁s</em>  | ???, <em class="recon">gʷegʷṃdʰi</em> |
| 3sg. | <em class="recon">gʷegʷóme</em>    | <em class="recon">gʷegʷémeti</em>  | <em class="recon">gʷegʷṃyéh₁t</em>  | ???                                   |
| 1du. | <em class="recon">gʷegʷṃwé</em>    | <em class="recon">gʷegʷémowos</em> | <em class="recon">gʷegʷmih₁wé</em>  | —                                     |
| 2du. | ???                                | ???                                | ???                                 | ???                                   |
| 3du. | ???                                | ???                                | ???                                 | ???                                   |
| 1pl. | <em class="recon">gʷegʷṃmé</em>    | <em class="recon">gʷegʷémomos</em> | <em class="recon">gʷegʷmih₁mé</em>  | —                                     |
| 2pl. | <em class="recon">gʷegʷmé</em>     | <em class="recon">gʷegʷémete</em>  | <em class="recon">gʷegʷmih₁té</em>  | ???                                   |
| 3pl. | <em class="recon">gʷegʷmḗr</em>    | <em class="recon">gʷegʷémonti</em> | <em class="recon">gʷegʷmih₁énd</em> | ???                                   |


#### <em class="recon">wéǵʰ-</em> ‘transport (in a vehicle)’ simple thematic imperfective with s-perfective (<em class="recon">wḗ/éǵʰ-s-</em>)

##### Imperfective, active

|      | 1ary indic.                     | 2ary indic.                     | subjunctive                     | optative                              | imperative                          |
| ---- | ------------------------------- | ------------------------------- | ------------------------------- | ------------------------------------- | ----------------------------------- |
| 1sg. | <em class="recon">wéǵʰoh₂</em>  | <em class="recon">wéǵʰom</em>   | <em class="recon">wéǵʰōh₂</em>  | <em class="recon">wéǵʰoyh₁ṃ</em>[^sv] | —                                   |
| 2sg. | <em class="recon">wéǵʰesi</em>  | <em class="recon">wéǵʰes</em>   | <em class="recon">wéǵʰēsi</em>  | <em class="recon">wéǵʰoys</em>        | <em class="recon">wéǵʰe</em>[^nimp] |
| 3sg. | <em class="recon">wéǵʰeti</em>  | <em class="recon">wéǵʰet</em>   | <em class="recon">wéǵʰēti</em>  | <em class="recon">wéǵʰoyt</em>        | <em class="recon">wéǵʰetu</em>      |
| 1du. | <em class="recon">wéǵʰowos</em> | <em class="recon">wéǵʰowe</em>  | <em class="recon">wéǵʰōwos</em> | <em class="recon">wéǵʰoywe</em>       | —                                   |
| 2du. | <em class="recon">wéǵʰetes</em> | <em class="recon">wéǵʰetom</em> | <em class="recon">wéǵʰētes</em> | <em class="recon">wéǵʰoytom</em>      | <em class="recon">wéǵʰetom</em>     |
| 3du. | <em class="recon">wéǵʰetes</em> | <em class="recon">wéǵʰetām</em> | <em class="recon">wéǵʰētes</em> | <em class="recon">wéǵʰoytām</em>      | <em class="recon">wéǵʰetām</em>     |
| 1pl. | <em class="recon">wéǵʰomos</em> | <em class="recon">wéǵʰome</em>  | <em class="recon">wéǵʰōmos</em> | <em class="recon">wéǵʰoyme</em>       | —                                   |
| 2pl. | <em class="recon">wéǵʰete</em>  | <em class="recon">wéǵʰete</em>  | <em class="recon">wéǵʰēte</em>  | <em class="recon">wéǵʰoyte</em>       | <em class="recon">wéǵʰete</em>      |
| 3pl. | <em class="recon">wéǵʰonti</em> | <em class="recon">wéǵʰond</em>  | <em class="recon">wéǵʰōnti</em> | <em class="recon">wéǵʰoyh₁end</em>    | <em class="recon">wéǵʰontu</em>     |

##### Imperfective, mediopassive

|      | 1ary indic.                         | 2ary indic.                        | subjunctive                         | optative                            | imperative                         |
| ---- | ----------------------------------- | ---------------------------------- | ----------------------------------- | ----------------------------------- | ---------------------------------- |
| 1sg. | <em class="recon">wéǵʰoh₂ay</em>    | <em class="recon">wéǵʰoh₂a</em>    | <em class="recon">wéǵʰōh₂ay</em>    | <em class="recon">wéǵʰoyh₂a</em>    | —                                  |
| 2sg. | <em class="recon">wéǵʰeth₂ay</em>   | <em class="recon">wéǵʰeth₂a</em>   | <em class="recon">wéǵʰēth₂ay</em>   | <em class="recon">wéǵʰoyth₂a</em>   | ???                                |
| 3sg. | <em class="recon">wéǵʰetoy</em>     | <em class="recon">wéǵʰeto</em>     | <em class="recon">wéǵʰētoy</em>     | <em class="recon">wéǵʰoyto</em>     | ???                                |
| 1du. | <em class="recon">wéǵʰowosdʰh₂</em> | <em class="recon">wéǵʰowedʰh₂</em> | <em class="recon">wéǵʰōwosdʰh₂</em> | <em class="recon">wéǵʰoywedʰh₂</em> | —                                  |
| 2du. | ???                                 | ???                                | ???                                 | ???                                 | ???                                |
| 3du. | ???                                 | ???                                | ???                                 | ???                                 | ???                                |
| 1pl. | <em class="recon">wéǵʰomosdʰh₂</em> | <em class="recon">wéǵʰomedʰh₂</em> | <em class="recon">wéǵʰōmosdʰh₂</em> | <em class="recon">wéǵʰoymedʰh₂</em> | —                                  |
| 2pl. | <em class="recon">wéǵʰedʰh₂ue</em>  | <em class="recon">wéǵʰedʰh₂ue</em> | <em class="recon">wéǵʰēdʰh₂ue</em>  | <em class="recon">wéǵʰoydʰh₂ue</em> | <em class="recon">wéǵʰedʰh₂ue</em> |
| 3pl. | <em class="recon">wéǵʰontoy</em>    | <em class="recon">wéǵʰonto</em>    | <em class="recon">wéǵʰōntoy</em>    | <em class="recon">wéǵʰoyro</em>     | ???                                |

##### Perfective, active

|      | 2ary indic.                     | subjunctive                      | optative                           | imperative                      |
| ---- | ------------------------------- | -------------------------------- | ---------------------------------- | ------------------------------- |
| 1sg. | <em class="recon">wḗǵʰsṃ</em>   | <em class="recon">wéǵʰsoh₂</em>  | <em class="recon">wéǵʰsih₁ṃ</em>   | —                               |
| 2sg. | <em class="recon">wḗǵʰs</em>    | <em class="recon">wéǵʰsesi</em>  | <em class="recon">wéǵʰsih₁s</em>   | <em class="recon">wḗǵʰs</em>    |
| 3sg. | <em class="recon">wḗǵʰst</em>   | <em class="recon">wéǵʰseti</em>  | <em class="recon">wéǵʰsih₁t</em>   | <em class="recon">wḗǵʰstu</em>  |
| 1du. | <em class="recon">wéǵʰsue</em>  | <em class="recon">wéǵʰsowos</em> | <em class="recon">wéǵʰsih₁we</em>  | —                               |
| 2du. | <em class="recon">wéǵʰstom</em> | <em class="recon">wéǵʰsetes</em> | <em class="recon">wéǵʰsih₁tom</em> | <em class="recon">wéǵʰstom</em> |
| 3du. | <em class="recon">wéǵʰstām</em> | <em class="recon">wéǵʰsetes</em> | <em class="recon">wéǵʰsih₁tām</em> | <em class="recon">wéǵʰstām</em> |
| 1pl. | <em class="recon">wéǵʰsṃe</em>  | <em class="recon">wéǵʰsomos</em> | <em class="recon">wéǵʰsih₁me</em>  | —                               |
| 2pl. | <em class="recon">wéǵʰste</em>  | <em class="recon">wéǵʰsete</em>  | <em class="recon">wéǵʰsih₁te</em>  | <em class="recon">wéǵʰste</em>  |
| 3pl. | <em class="recon">wéǵʰsṇd</em>  | <em class="recon">wéǵʰsonti</em> | <em class="recon">wéǵʰsih₁end</em>  | <em class="recon">wéǵʰsṇtu</em> |

##### Perfective, mediopassive

Since the s-perfective mediopassive was remodelled in every daughter, we can only guess that the conjugation had e-grade stems and the usual affixes.

#
---
#state/tidy | #lang/en | #SemBr